臺灣屏東地方法院刑事判決
111年度原交易字第13號
公  訴  人  臺灣屏東地方檢察署檢察官
被      告  汪明成


指定辯護人  本院公設辯護人  謝弘章  
上列被告因公共危險案件，經檢察官提起公訴（111年度偵字第1
665號），嗣因被告就被訴事實為有罪之陳述，本院告知被告簡
式審判程序之旨，並聽取當事人之意見後，裁定改依簡式審判程
序進行，判決如下：
    主  文
汪明成駕駛動力交通工具而吐氣所含酒精濃度達每公升零點二五
毫克以上，累犯，處有期徒刑捌月。
    事  實
一、汪明成於民國111年1月24日約9時許起至12時許止，在其位
    於屏東縣○○○鄉○○巷00號之住處內飲用沙士加保力達藥酒等
    酒類，竟基於酒後駕駛動力交通工具之犯意，仍於同日約14
    時許，自上址住處駕駛車牌號碼000-0000號自小貨車行駛於
    道路，嗣於同日15時45分許，行經屏東縣高樹鄉屏185線與
    山下路路口時，因駕車未繫安全帶而遭警方攔檢，警方旋發
    現其身上散發酒味，乃於同日15時48分許對其實施呼氣酒精
    濃度之測試，經測試結果，其呼氣酒精濃度高達每公升0.33
    毫克，因而查獲上情。
二、案經屏東縣政府警察局移送臺灣屏東地方檢察署檢察官偵查
    起訴。
    理  由
壹、程序方面
　　按本件被告汪明成所犯係死刑、無期徒刑、最輕本刑為3 年
    以上有期徒刑以外之罪，其於準備程序就前揭被訴事實為有
    罪之陳述，經法官告知簡式審判程序之旨，並聽取其與公訴
    人之意見後，本院認無不得或不宜改依簡式審判程序進行之
    處，爰依刑事訴訟法第273 條之1 第1 項，裁定本件進行簡
    式審判程序，合先敘明。
貳、實體方面
一、認定事實部分
  ㈠上開犯罪事實，業據被告於警詢、偵訊及本院審理時均坦承
    不諱（見警卷第3頁至第4頁反面、偵卷第21、22頁、本院卷
    第38、44、46頁），並有酒精測定紀錄表、舉發違反道路交
    通管理事件通知單、車輛查詢資料等件在卷可資佐證（見警
    卷第9、12、13頁）。
　㈡綜上所述，足徵被告任意性之自白核與事實相符，自堪採信
    。
二、論罪科刑部分
  ㈠按被告行為後，刑法第185條之3於111年1月28日修正公布，
    並於同年月30日施行，按行為後法律有變更者，適用行為時
    之法律。但行為後之法律有利於行為人者，適用最有利於行
    為人之法律，現行刑法第2條第1項定有明文。經查，修正前
    刑法第185條之3第1項規定：「駕駛動力交通工具而有下列
    情形之一者，處2年以下有期徒刑，得併科20萬元以下罰金
    ：一、吐氣所含酒精濃度達每公升零點二五毫克或血液中酒
    精濃度達百分之零點零五以上。二、有前款以外之其他情事
    足認服用酒類或其他相類之物，致不能安全駕駛。三、服用
    毒品、麻醉藥品或其他相類之物，致不能安全駕駛。」而修
    正後之刑法第185條之3第1項則規定：「駕駛動力交通工具
    而有下列情形之一者，處3年以下有期徒刑，得併科30萬元
    以下罰金：一、吐氣所含酒精濃度達每公升零點二五毫克或
    血液中酒精濃度達百分之零點零五以上。二、有前款以外之
    其他情事足認服用酒類或其他相類之物，致不能安全駕駛。
    三、服用毒品、麻醉藥品或其他相類之物，致不能安全駕駛
    。」修正後之規定並未更有利於行為人。經綜合上情比較之
    結果，應以修正前即被告行為時之刑法較有利於被告，依現
    行刑法第2條第1項前段規定，本案應適用修正前刑法第185
    條之3第1項規定。是核被告所為，係犯修正前刑法第185條
    之3第1項第1款之駕駛動力交通工具而吐氣所含酒精濃度達
    每公升0.25毫克以上罪。
  ㈡按司法院釋字第775號解釋意旨，係闡釋行為人雖符合刑法第
    47條第1項累犯規定之要件，法院仍應依個案犯罪情節，具
    體審酌行為人犯罪之一切情狀暨所應負擔之罪責，以裁量應
    否依累犯加重之規定加重其刑。例如原應量處最低法定刑，
    於其所犯之罪不符合刑法第59條所定酌減其刑要件之情形，
    若依累犯之規定加重其最低本刑，致行為人被量處超過其所
    犯之罪之法定最低本刑，將使其所承受之刑罰超逾其所應負
    擔之罪責，而違背憲法比例及罪刑相當原則者，法院應裁量
    是否依累犯加重之規定加重其法定最低本刑（最高法院110
    年度台上字第2017號判決意旨參照）。經查，被告前因公共
    危險案件，經本院以105年度審原交易字第29號判處有期徒
    刑6月確定，並於106年10月20日執行完畢，此有臺灣高等法
    院被告前案紀錄表1份在卷可按，其受有期徒刑執行完畢，
    於5年以內故意再犯本件有期徒刑以上之罪，為累犯。本院
    審酌被告未能記取教訓，於上開徒刑執行完畢後，未及5年
    再犯本件相同之公共危險犯行，顯見被告並未真正悛悔改過
    ，亦不思自我控制，其無視法律之嚴厲禁制，屢屢再犯，刑
    罰反應力確屬薄弱，自不宜量處最低法定刑，而仍應依刑法
    第47條第1項累犯規定，加重其刑。
  ㈢爰以行為人之責任為基礎，審酌被告酒後駕駛自小貨車在道
    路上行駛，對一般往來之公眾及駕駛人自身具有高度危險性
    ，且被告前已因公共危險案件，經法院判處罪刑，並執行完
    畢，業如前述，竟全然不知警惕、悔改，仍無視政府法令之
    宣導，以及對於他人生命、財產安全之尊重，再次於酒醉程
    度達吐氣所含酒精成分每公升0.25毫克以上後，駕駛自小貨
    車在道路上行駛，罔顧其他用路人之生命與財產安全，行為
    實有不該，惟考量被告對於本件犯行，業已坦承不諱，兼衡
    被告之犯罪動機、酒醉程度、所駕車輛之危險性，自陳國中
    畢業之智識程度、已婚、無子女、之前為伐木工人，月入約
    新臺幣3、4萬元、惟因受傷後即未再從事該工作之家庭及生
    活狀況（見本院卷第47、48頁）等一切情狀，量處如主文所
    示之刑。
據上論斷，應依刑事訴訟法第299條第1項前段、第273條之1第1
項，修正前刑法第185條之3第1項第1款，刑法第2條第1項前段、
第47條第1項，刑法施行法第1條之1第1項，判決如主文。
本案經檢察官魏豪勇偵查起訴，由檢察官潘國威到庭執行職務。
中    華    民    國    111   年    4     月   29     日
                    刑事第一庭  法  官  楊宗翰
以上正本證明與原本無異。　　　　　　　　　　
如不服本判決應於收受判決後20日內向本院提出上訴書狀，並應
敘述具體理由；其未敘述上訴理由者，應於上訴期間屆滿後20日
內向本院補提理由書（均須按他造當事人之人數附繕本）「切勿
逕送上級法院」。
中    華    民    國    111    年    4    月   29     日
                                 書記官 李家維
附錄本案論罪科刑法條全文：
修正前中華民國刑法第185條之3
駕駛動力交通工具而有下列情形之一者，處2年以下有期徒刑，
得併科20萬元以下罰金：
一、吐氣所含酒精濃度達每公升零點二五毫克或血液中酒精濃度
    達百分之零點零五以上。
二、有前款以外之其他情事足認服用酒類或其他相類之物，致不
    能安全駕駛。
三、服用毒品、麻醉藥品或其他相類之物，致不能安全駕駛。
因而致人於死者，處3年以上10年以下有期徒刑；致重傷者，處1
年以上7年以下有期徒刑。
曾犯本條或陸海空軍刑法第54條之罪，經有罪判決確定或經緩起
訴處分確定，於五年內再犯第1項之罪因而致人於死者，處無期
徒刑或5年以上有期徒刑；致重傷者，處3年以上10年以下有期徒
刑。